臺灣桃園地方法院刑事判決　　　　　　　　　　　　　九十年度易字第一六六五號
　　公　訴　人　臺灣桃園地方法院檢察署檢察官
　　被　　　告　甲○○
右列被告因違反毒品危害防制條例案件，經檢察官聲請簡易判決處刑（九十年度偵字
第三一八號），本院改依通常程序審理，茲判決如左：
    主      文
甲○○無罪。
    理      由
一、公訴意旨略以：被告甲○○於民國九十年一月八日二十二時許，在桃園縣桃園市
    ○○路一四七號後方加蓋之住處二樓內，非法持有第二級毒品安非他命（毛重三
    公克，實秤毛重二點九四一公克，驗餘毛重二點九三四公克））。嗣於前揭時、
    地為警查獲，因認被告涉犯毒品危害防制條例第十一條第二項之罪嫌云云。
二、按犯罪事實，應依證據認定之，無證據不得推定其犯罪事實，又不能證明被告犯
    罪者，應諭知無罪之判決，刑事訴訟法第一百五十四條、第三百零一條第一項分
    別定有明文；而事實之認定，應憑證據，如未能發現相當證據，或證據不足以證
    明，自不能以推測或擬制之方法，為裁判基礎；倘積極證據不足為不利於被告事
    實之認定，即應為有利於被告之認定，更不必有何有利之證據（最高法院四十年
    臺上字第八六號、三十年臺上字第八一六號判例意旨參照）。且無論直接或間接
    證據，其為訴訟上之證明，須於通常一般之人均不致於有所懷疑，而得確信其為
    真實之程度者，始得據之為有罪之認定，倘其證明尚未達到此一程度，而有合理
    性懷疑之存在時，即無從為有罪之認定，亦有最高法院七十六年台上字第四九八
    六號判例可資參照。
三、公訴意旨認被告涉有持有第二級毒品安非他命罪嫌，無非以扣案之毒品在其租屋
    處查獲資為論據。訊據被告甲○○堅決否認有何持有毒品安非他命犯行，辯稱：
    扣案安非他命係其男友乙○○所有，並非伊所持有等語。經查：
    （一）本案警方原係欲追緝毒品通緝犯乙○○而至該址，又查獲當時乙○○破窗
          由防火巷逃逸等情，此有桃園縣警察局中壢分局移送書、逕行搜索報告書
          各一紙附卷可稽，足認經警扣得上開毒品之桃園縣桃園市○○路一四七號
          後方加蓋之二樓內住處，並非被告甲○○單獨使用，而係渠與男友乙○○
          共同使用，則公訴人僅依於上址中扣得毒品安非他命，即遽認被告非法持
          有第二級毒品安非他命，尚嫌速斷。
    （二）被告本次經警查獲時所採集之尿液，經送桃園縣衛生局鑑驗結果，並未檢
          出甲基安非他命成分，此有該局不法藥物尿液檢定書一紙在卷可按。被告
          既未施用安非他命，衡情當無單純持有毒品安非安命之必要。又證人鄧至
          宏雖經多次傳喚拘提均未到庭，然其確有多次施用毒品之前科，此有刑案
          資料作業個別查詢報表在卷可稽，堪認渠確有施用毒品安非他命之犯行，
          則扣案之毒品安非他命衡情應屬證人乙○○所有自明。
    （三）綜上所述，被告甲○○上揭所辯尚屬可採，此外，復查無其他積極證據足
          資證明被告有何持有毒品之犯行，實難僅以臆測之詞即率予推定被告有何
          持有毒品之犯行。揆諸前揭說明，本件既不能證明被告犯罪，自應為被告
          甲○○無罪之判決。
四、本件檢察官原聲請簡易判決處刑，經本院桃園簡易庭以被告犯罪嫌疑不足，而有
    刑事訴訟法第四百五十一條之一第四項但書第三款之情形，依同法第四百五十二
    條規定，將全案移送本院刑事庭，改依通常程序審理，附此敘明。
據上論斷，應依刑事訴訟法第四百五十二條、第三百零一條第一項，判決如主文。
本案經檢察官陳美華到庭執行職務。
中      華      民      國    九十一    年      一      月      三      日
                                      臺灣桃園地方法院刑事第一庭
                                          法  官  陳  永  來
右正本證明與原本無異。
如不服本判決，應於判決送達後十日內向本院提出上訴狀( 應附繕本 )，上訴於
臺灣高等法院。
                                          書記官   洪明媚
中      華      民      國    九十一     年      一     月      四      日
